臺灣新北地方法院民事裁定
111年度抗字第89號
抗  告  人  王友連  
            王斯祈  
相  對  人  林鎮國  

上列當事人間聲請本票裁定強制執行事件，抗告人對於民國111
年4月8日本院司法事務官所為111年度司票字第1990號裁定提起
抗告，本院裁定如下：
    主  文
抗告駁回。
抗告程序費用新臺幣壹仟元由抗告人負擔。
    理  由
一、抗告意旨略以：抗告人前因急用向相對人借款新臺幣（下同
    ）200萬元，由皇騰地政士事務所地政士葛孟嘉辦理，在簽
    發本票時，葛孟嘉表示：「本票金額要開具為600萬元乃係
    例行公事，不要緊，未來償還也是200萬元」等語，令抗告
    人感到奇怪，因而向其要求開具現金保管條以茲證實抗告人
    確實僅借款200萬元。嗣借款手續辦妥後，於同日即由第三
    人張有豐匯入抗告人王斯祈帳戶167萬元，其中已扣除3個月
    利息及介紹費共計33萬元。詎相對人竟向本院訴求抗告人清
    償本票600萬元及法定利息，金額顯有違誤，爰依法提起抗
    告，請求廢棄原裁定等語。
二、按執票人向本票發票人行使追索權時，得聲請法院裁定後強
    制執行；執票人向本票債務人行使追索權時，如無約定利率
    者，得請求自到期日起依年利6釐計算之利息；未載到期日
    者，視為見票即付，以提示日為到期日，其利息應自提示日
    起算，票據法第123條、第66條第1項、第97條第1項第2款、
    第120條第2項、第124條分別定有明文。又本票執票人依上
    開法條之規定，聲請法院裁定及抗告法院之裁定，僅依非訟
    事件程序，以審查強制執行許可與否，並無確定實體上法律
    關係存否之效力，如發票人就票據債務之存否有爭執時，應
    由發票人提起確認之訴，以資解決（最高法院56年度台抗字
    第714號、57年度台抗字第76號裁判意旨參照）。
三、經查：
  ㈠相對人主張其執有抗告人共同簽發如原裁定所示載明免除作
    成拒絕證書之本票1紙（下稱系爭本票），屆期經提示後未
    獲付款等情，業據提出系爭本票為證，並經本院調閱本院11
    1年度司票字第1990號卷核閱無訛。
  ㈡依系爭本票之記載形式上觀察，已具備本票有效要件，則原
    裁定准許相對人就系爭本票，於如原裁定主文第1項所示之
    金額，及自如原裁定主文第1項所示之利息起算日起至清償
    日止，按年息6％計算之利息，得為強制執行，即無不合。
  ㈢抗告人雖以前揭情詞提起本件抗告，縱或屬實，核屬實體上
    之爭執，應由抗告人另行提起訴訟以資解決，要非本件非訟
    程序所得審究。原裁定既無違誤，抗告意旨指摘原裁定不當
    ，求予廢棄，為無理由，應予駁回。
四、復按非訟事件程序費用，除法律另有規定外，由聲請人負擔
    ；前項費用之負擔有相對人者，準用民事訴訟法有關訴訟費
    用之規定；依法應由關係人負擔費用者，法院裁定命關係人
    負擔時，應一併確定其數額，非訟事件法第21條第1項前段
    、第2項、第24條第1項分別定有明文。又訴訟費用，由敗訴
    之當事人負擔，民事訴訟法第78條亦有規定。本件抗告既經
    駁回，抗告程序費用自應由敗訴之抗告人負擔；而抗告人提
    起本件抗告，除繳納抗告費1,000元外，別無其他訴訟費用
    之支出，故本件程序費用額確定為1,000元，並應由敗訴之
    抗告人負擔。
五、據上論結，本件抗告為無理由，依非訟事件法第46條、第21
    條第2項，第24條第1項、民事訴訟法第495條之1第1項、第4
    49條第1項、第95條、第78條，裁定如主文。
中　　華　　民　　國　　111 　年　　5 　　月　　10　　日
                  民事第二庭    法　官　楊雅萍
以上正本證明與原本無異。
本裁定除以適用法規顯有錯誤為理由外，不得再抗告。如提起再
抗告，應於收受後10日內委任律師為代理人向本院提出再抗告狀
。並繳納再抗告費新臺幣1,000元。
中　　華　　民　　國　　111 　年　　5 　　月　　10　　日
                                書記官　蘇  泠